【裁判字號】    89,易,1933
【裁判日期】    890629
【裁判案由】    就業服務法
【裁判全文】
臺灣板橋地方法院刑事判決                        八十九年度易字第一九三三號
    公  訴  人  臺灣板橋地方法院檢察署檢察官
    被      告  甲○○
右列被告因違反就業服務法案件，經檢察官提起公訴 (八十九年度偵字第六四四三號
)，本院判決如左：
    主  文
甲○○違反雇主不得未經許可聘僱他人所申請聘僱之外國人之規定，其聘僱人數為一
人，累犯，科罰金新台幣參萬元，如易服勞役，以新台幣玖佰元即銀元佰元折算壹
日。
    事  實
一、甲○○曾於民國八十四年八月三十一日因傷害案件，經臺灣高等法院以八十四年
    度交上易字第二二○號判處有期徒刑六月確定，如易科罰金以銀元三百元折算一
    日，並於八十四年十月二十六日易科罰金執行完畢。甲○○明知外國人未經許可
    ，不得在本國工作，復明知雇主不得未經許可聘僱他人所申請聘僱之外國人，因
    其岳父臨時中風，急需看護照顧，竟自八十九年一月二日起，至八十九年一月二
    十一日止，在台北縣板橋市○○路一七九之三號四樓住處，未經許可，以每月新
    台幣一萬七千元之代價，非法聘僱他人合法申請聘僱事後逃逸之印尼籍外國勞工
    ＳＵＴＩＡＮＡ（西元一九七三年出生，護照號碼：Ｈ六一七八五四號，原申請
    聘僱期限八十八年七月二十六日至八十九年七月二十五日），從事看護、幫傭之
    工作，且供膳宿。嗣於八十九年一月二十一日晚上十一時二十分許，為警於上開
    地址當場查獲。
二、案經桃園縣警察局平鎮分局報請台灣桃園地方法院檢察署呈請臺灣高等法院檢察
    署核轉臺灣板橋地方法院檢察署檢察官偵查起訴。
    理  由
一、訊據被告詹前傭固坦承於前開時、地未經許可聘僱一位印尼籍勞工，於其住處從
    事看護等工作之情事不諱，惟辯稱：我不知道他是逃逸的外勞，因為岳父臨時中
    風，需要照顧，我是看到路邊柱子上的電話，說有合法外勞可以介紹，因而僱用
    ，：：：，他們叫我留電話，三天後就把本案外勞帶過來云云。經查，右揭犯罪
    事實，業據被告詹前傭於警訊時及偵查中坦承不諱，核與證人即同案被查獲之印
    尼籍勞工ＳＵＴＩＡＮＡ於警訊中證述被僱用之情節相符。該印尼籍勞工ＳＵＴ
    ＩＡＮＡ係他人所合法申請聘僱，其聘僱有效日期為八十八年七月二十六日至八
    十九年七月二十六日止之事實，有外僑居留口卡一紙在卷足憑。被告既供稱是因
    見路旁柱子上之電話號碼，而打該柱子上之電話號碼詢問外勞，竟能於三日後該
    外勞即到達被告住處受僱，則該外勞顯係他人所申請聘僱而事後逃逸之人，被告
    未經合法申請許可之手續，即聘僱該外籍勞工，所辯不知該外勞係他人申請聘僱
    云云，顯係卸責之詞，並不足採。本件事證明確，被告犯行應堪認定。
二、被告詹前傭未經許可而聘僱他人所申請聘僱之外國人，核其所為，係違反就業服
    務法第五十三條第三款之規定，其聘僱之人數為一人，應依就業服務法第五十八
    條第一項前段處斷。被告前因傷害案件經臺灣高等法院判處有期徒刑六月確定，
    並於八十四年十月二十六日易科罰金執行完畢，此有臺灣高等法院檢察署刑案紀
    錄簡覆表一件附卷可稽，其於徒刑執行完畢後，五年內再犯本件有期徒刑以上之
    罪，為累犯，應依刑法第四十七條規定加重其刑。爰審酌被告之前科素行、犯罪
    之動機、目的、手段，所生危害及犯後態度等一切情狀，量處如主文所示之刑，
    並諭知易服勞役之折算標準。
據上論斷，應依刑事訴訟法第二百九十九條第一項前段，就業服務法第五十八條第一
項前段，刑法第十一條前段、第四十二條第二項，罰金罰鍰提高標準條例第二條，現
行法規所定貨幣單位折算新台幣條例第二條，判決如主文。
本案經檢察官賴惠慈到庭執行職務
中      華      民      國    八十九    年      六      月    二十九    日
                                      臺灣板橋地方法院刑事第一庭
                                          法  官    胡  堅  勤
右正本證明與原本無異。
如不服本判決，應於判決送達後十日內，向本院提出上訴狀。
                                          書記官    劉  文  美
中      華      民      國    八十九    年      六      月    三十      日
附錄本案所犯法條全文
就業服務法第五十三條
  一﹑聘僱或留用未經許可或許可失效之外國人。
  二﹑以本人名義聘僱外國人為他人工作。
  三、未經許可聘僱或留用他人所申請聘僱之外國人。
  四、指派所聘僱之外國人從事申請許可以外之工作。
就業服務法第五十八條
  違反第五十三條第一款﹑第二款或第三款規定，其聘僱或留用人數為一人者，處六
  月以下有期徒刑﹑拘役或科或併科新台幣九萬元以下罰金；其聘僱或留用人數為二
  人以上者，處三年以下有期徒刑﹑拘役或科或併科新台幣三十萬元以下罰金。
  法人之代表人﹑法人或自然人之代理人﹑受雇人或其他從業人員，因執行業務犯前
  項之罪者，除處罰其行為人外，對該法人或自然人亦科以前項之罰金。


司法院資訊處製作；財團法人民間司法改革基金會備份。
